臺灣高等法院臺南分院刑事判決
                                    111年度上訴字第389號
上  訴  人  
即  被  告  葉隆和


選任辯護人  羅清溪律師（法扶律師）
上列上訴人因違反毒品危害防制條例案件，不服臺灣臺南地方法
院110年度訴字第1099號中華民國111年1月19日第一審判決（起
訴案號：臺灣臺南地方檢察署110年度偵字第16690號、第17366
號），提起上訴，本院判決如下：
    主  文
上訴駁回。
    事實及理由
一、刑事訴訟法第348條於民國110年6月18日修正施行：「上訴
    得對於判決之一部為之。對於判決之一部上訴者，其有關係
    之部分，視為亦已上訴。但有關係之部分為無罪、免訴或不
    受理者，不在此限。上訴得明示僅就判決之刑、沒收或保安
    處分一部為之。」同日修正施行之刑事訴訟法施行法第7條
    之13規定：「中華民國110年5月31日修正通過之刑事訴訟法
    施行前，已繫屬於各級法院之案件，於施行後仍適用修正前
    刑事訴訟法第348條規定；已終結或已繫屬於各級法院而未
    終結之案件，於施行後提起再審或非常上訴者，亦同。」又
    110年6月18日刑事訴訟法第348條修正施行前已繫屬於第一
    審或第二審法院之案件，在修正施行後始因上訴而繫屬於第
    二審或第三審法院者，應適用修正後規定以定其上訴範圍（
    最高法院110年度台上大字第5375號裁定意旨參照）。經查
    ：本案於上述規定修正施行後之111年3月18日始繫屬於本院
    （見本院卷第3頁），上訴之效力及範圍應依修正後第348條
    規定。而原審判決後，檢察官並未提起上訴，被告明示僅就
    原判決量刑部分提起上訴（見本院卷第84頁），是本件審判
    範圍僅就原判決量刑妥適與否進行審理，本案犯罪事實、所
    犯法條及論罪、沒收部分之認定，並非本院審查範圍，均引
    用第一審判決書所記載之事實、證據、論罪及沒收（如附件
    ）。
二、被告上訴意旨主張：被告與妻離婚多年，現與已離婚之弟弟
    葉隆吉相依為命，撿拾回收物品出賣以維持生活；弟弟為身
    心障礙者，行動不便，罹患末期腎疾病，均賴被告照顧，被
    告不無可憫之處，請求再予減輕被告刑度及定應執行刑之刑
    度（見本院卷第67-69、84、93頁）。
三、按量刑輕重，係屬事實審法院得依職權自由裁量之事項，苟
    已斟酌刑法第57條各款所列情狀而未逾越法定刑度，不得遽
    指為違法；刑罰之量定，固屬法院自由裁量之職權行使，但
    仍應審酌刑法第57條所列各款事由及一切情狀，為酌量輕重
    之標準，並非漫無限制。在同一犯罪事實與情節，如別無其
    他加重或減輕之原因，下級審法院量定之刑，亦無過重或失
    輕之不當情形，則上級審法院對下級審法院之職權行使，原
    則上應予尊重（最高法院72年台上字第6696號、85年台上字
    第2446號判決要旨參照）。經查：原審法院所量處被告刑責
    ，已審酌被告持有毒品前案紀錄之素行，販賣及轉讓海洛因
    有害他人身體健康，危害社會治安和善良秩序匪淺，更漠視
    政府防制毒品之政策與決心，被告販賣及同時轉讓之海洛因
    尚非大量、犯罪所得非鉅、對象僅5人，犯罪所生危害相較
    販賣毒品之「大盤」或「中盤」尚屬有限，犯罪後坦承犯行
    之態度，及被告於原審自陳之智識程度、經濟及家庭狀況等
    一切情狀，於法定刑度內妥為裁量，並無不當或違法之情形
    ，復與比例原則、平等原則、罪責相當原則相合。原審另考
    量被告犯行所侵害法益之同一性、數罪對法益侵害之加重效
    應，所反應行為人人格及犯罪傾向、社會對販賣毒品等特定
    犯罪處罰之期待及刑罰之邊際效用遞減等情，與刑罰經濟、
    責罰相當原則，整體評價被告應受矯治之程度，定應執行刑
    為有期徒刑10年。則衡以被告各次販賣第一級毒品犯行依毒
    品危害防制條例第17條第2項減輕其刑後，再依刑法第59條
    減輕其刑後，原審就被告各次販賣第一級毒品犯行分別依被
    告各次販賣毒品之金額判處有期徒刑7年7月、7年8月、7年9
    月，並就31次販賣第一級毒品犯行僅合併定應執行有期徒刑
    10年，其各罪所量處之刑度及定應執行刑之刑度均已相當優
    惠，實難認有過重之情。是本件上訴為無理由，應予駁回。
四、應適用之法條：
    刑事訴訟法第373條、第368條。
本案經檢察官鄭聆苓提起公訴，檢察官蔡麗宜到庭執行職務。
中　　華　　民　　國　　111 　年　　4 　　月　　27　　日
                  刑事第七庭    審判長法  官  吳勇輝
                                      法  官  黃國永
                                      法  官  吳錦佳
以上正本證明與原本無異。
如不服本判決應於收受送達後20日內向本院提出上訴書狀，其未
敘述上訴理由者，並得於提起上訴後20日內向本院補提理由書（
均須按他造當事人之人數附繕本）「切勿逕送上級法院」。
　　　　　　　　　　　　　　　　　　　書記官  王杏月　　
中　　華　　民　　國　　111 　年　　4 　　月　　27　　日
本判決論罪科刑條文：
毒品危害防制條例第4條
製造、運輸、販賣第一級毒品者，處死刑或無期徒刑；處無期徒
刑者，得併科新臺幣3千萬元以下罰金。
製造、運輸、販賣第二級毒品者，處無期徒刑或10年以上有期徒
刑，得併科新臺幣1千5百萬元以下罰金。
製造、運輸、販賣第三級毒品者，處7年以上有期徒刑，得併科
新臺幣1千萬元以下罰金。
製造、運輸、販賣第四級毒品者，處5年以上12年以下有期徒刑
，得併科新臺幣5百萬元以下罰金。
製造、運輸、販賣專供製造或施用毒品之器具者，處1年以上7年
以下有期徒刑，得併科新臺幣1百50萬元以下罰金。
前五項之未遂犯罰之。

毒品危害防制條例第8條
轉讓第一級毒品者，處1年以上7年以下有期徒刑，得併科新臺幣
1百萬元以下罰金。
轉讓第二級毒品者，處6月以上5年以下有期徒刑，得併科新臺幣
70萬元以下罰金。
轉讓第三級毒品者，處3年以下有期徒刑，得併科新臺幣30萬元
以下罰金。
轉讓第四級毒品者，處1年以下有期徒刑，得併科新臺幣10萬元
以下罰金。
前四項之未遂犯罰之。
轉讓毒品達一定數量者，加重其刑至二分之一，其標準由行政院
定之。